【裁判字號】    89,重上更(二),16
【裁判日期】    901009
【裁判案由】    偽造有價證券等
【裁判全文】
臺灣高等法院臺中分院刑事判決                八十九年度重上更(二)字第一六號
    上  訴  人
    即  被  告  乙○○
                丙○○
    共      同
右上訴人因偽造有價證券等案件，不服臺灣臺中地方法院中華民國八十四年六月二十
八日第一審判決（民國八十四年度訴字第一二七○號，起訴案號：臺灣臺中地方法院
檢察署民國八十四年度偵字第四一九七號），提起上訴，本院判決後，經最高法院第
二次發回更審，本院判決如左：
    主    文
原判決撤銷。
乙○○、丙○○共同連續意圖供行使之用，而偽造有價證券，各處有期徒刑年貳月
。偽造之如附表(二)所示之有價證券均沒收。
    事    實
一、丙○○與戊○○之妻丁○○○是親戚，其於民國（以下同）八十二年十月間至戊○○經營之通舜塑膠股份有限公司（下稱通舜公司）擔任會計，負責公司帳之記
    載，及存、提款業務，並保管公司支票簿，因其夫乙○○經營生意需錢週轉，二
    人竟共同意圖為自己不法之所有，並基於概括之犯意，自八十二年十月二十八日
    起至八十三年七月七日止，由丙○○前後多次將收取持有公司所有會款、貨款客
    票占為己有，而將其中部分款項存入其夫妻二人所有之帳戶內（詳如附表(一)）。
    又自八十二年十月二十三日起至八十三年一月十五日止，復由丙○○利用簽發支
    票時，前後多次盜用通舜公司及戊○○之印章，而偽造通舜公司支票，將該支票
    存入其等二人所有帳戶內提示兌現，占為己有（詳如附表(二)）。復自八十二年十
    二月二日起至八十三年五月三十一日止，丙○○前後多次利用存款時，盜用通舜
    公司及戊○○之印章，而偽造公司提款條，詐領公司之存款（詳如附表(三)），足
    生損害於通舜公司及戊○○，嗣戊○○發現公司業務良好，但公司帳戶存款額卻
    未增加，乃詳查出上情。
二、案經通舜公司負責人戊○○訴由臺灣臺中地方法院檢察署檢察官偵查起訴。
    理    由
一、訊據上訴人即被告（以下稱被告）乙○○、丙○○均矢口否認右揭犯行，被告乙○○辯稱：渠只叫其妻丙○○去借錢，過程如何渠並不知情云云。被告丙○○辯
    稱：渠並無侵占附表(一)編號一、二之款項，該款項均交與丁○○○，另貨款、客
    票部分是向其表姐（即丁○○○）借的，總共借了四十幾萬元，簽發通舜公司支
    票部分，每張均經戊○○檢閱過才開出的，填寫偽造提款部分由伊姐夫（即戊○○）說要多少，伊就寫多少，領回款項即交給其表姐云云。
二、然查：
（一）被告丙○○於偵查中對附表(一)編號一之款項已供稱：「是有支票，但未收現金
      ，支票有三張存入我帳戶使用」，另對編號二部分則供稱：「其中十七萬元，
      是我先生還材料錢的」等語（見偵查卷第五七頁）。且右揭事實業據告訴人通
      舜公司負責人戊○○指述綦詳，並經證人丁○○○到庭證述明確，復有錄音帶
      一捲、應收帳款明細簿一本、支票日曆簿二本、客票登記簿一本、臺中區中小
      企業銀行通舜公司帳戶活期存款存摺四本、丙○○帳戶活期儲蓄存款存摺二本
      、乙○○帳戶活期儲蓄存款存摺一本、支票存根一本、支票簿一本、三聯複寫
      簿一本及照片二十張、支票正、背面影本十四張，丙○○在臺中區中小企業銀
      行清水分行0000000帳號，自八十二年十月起至八十三年七月止之存款
      交易明細影本、同上銀行臺中港分行丙○○之三六○八五帳號存款明細共七張
      、乙○○之三六八四一帳號存款明細共八張等在卷可稽。
（二）本案中，被告丙○○係利用職務之便自行將公司收受之客票及自行盜開公司票
      存入其私人帳戶，而被告乙○○亦曾於該票據上背書，被告二人均明知其本案
      系爭款項均為通舜公司所有，且其既曾於八十三年三月份向戊○○借款三十七
      萬元，而與戊○○交手，則被告乙○○自亦明知本案之借款係均未經通舜公司
      負責人戊○○之同意為之。被告丙○○雖辯稱各該票據均係向丁○○○借貸而
      來云云，惟丁○○○並不承認有該等借貸關係之存在，且該等票據既為通舜公
      司所有，而非丁○○○個人所有，且丁○○○並非通舜公司負責人，並無權同
      意被告該等借款行為，即使被告丙○○係獲得通舜公司負責人戊○○同意為借
      款，被告丙○○於向通舜公司為借款時，即應將各該借款記明於公司帳簿上，
      ，否則被告乙○○、丙○○即應知渠等有侵佔、偽造有價證券等罪之嫌疑。
（三）被告丙○○自八十二年十月起陸續瞞著戊○○，以借通舜公司名義支票及客票
      方式向丁○○○借款，而至八十三年三月份時則又名正言順地向戊○○借了三
      十七萬元，其後又繼續瞞著戊○○以借通舜公司客票方式向丁○○○借款，其
      借款之模式難謂正常。如被告等果係向戊○○借款，衡情應光明正大地向戊○○為之，豈有隱瞞之理。且本案中之『借款』已非小額借貸，且非以現金為之
      ；佐以八十三年三月三十一日係戊○○借票給被告觀之，丁○○○當非有權決
      定為借票之行為；亦即「戊○○之借票行為」與「丁○○○之小額現金借貸行
      為」，究屬兩事，非可混為一談。且丁○○○稱被告丙○○剛任職時向其所借
      現金借款均已還清，而被告丙○○亦稱其係以薪資清償借款，則被告丙○○以
      薪資清償之借款即與本案之『借款』無關。又本案之『借款』於八十三年九月
      前均無清償之行為，則較之告訴人及丁○○○所承認之借票、借款行為均有借
      有還，本案之『借款』似不合本案當事人之行為模式。
（四）被告等請求調查通舜公司支票日曆簿之記載，謂八十三年三月十日被告丙○○
      持被告乙○○業務上收得之客票，清償先前對告訴人之借款，被告丙○○記載
      該支票之帳號、號碼及金額，並加註「我的票」，嗣因丁○○○認為不妥，將
      該支票退還，於是丁○○○以修正液塗抹上開記載，迨發生本案糾紛，雙方對
      帳，戊○○將該修正液刮除，被告丙○○原來記載遂又重現，戊○○才另以紙
      條記載「丙○○支票」訂於該欄云云，以證明丁○○○曾將公司款項貸與被告
      丙○○，而不願其夫戊○○知曉其事云云。惟訊據告訴人戊○○指稱：「（八
      十三年三月十日曾是否拿陳所收的客票來還你借款？）他三十七萬確實有還我
      ，與本案無關。」「（有無將支票日曆簿上加註『我的票』上的修正液刮除，
      另以紙條記載『丙○○支票』訂於該欄？）那是我查帳後，寫上『差11540 、
      新貨48960 』及紙條之上也是我寫好釘上的，但改的不是我改的，修正液也不
      是我刮的，被告事發還在日記簿上修改。」「（『我的票』是何人寫的？）應
      該是丙○○塗抹及刮除修正液也不是我太太做的，因為他不識字，否則就不會
      有今天此事了。」「（為何要釘上黃色紙條？）因為查帳發現此筆有問題，釘
      上紙條作記號。」「（究塗改此行上記載是多少錢？）三萬元，我也不知是什
      麼錢，認為有問題才做記號。」被告丙○○亦供稱：「（此三萬元是什麼錢？
      ）是我先生的客票，還告訴人的錢。」本院審酌該客票並未進入通舜公司的帳
      戶，且戊○○亦否認有該筆借款，應認戊○○上開說詞較可採，因此，要無所
      謂「丁○○○曾將通舜公司款項貸與被告丙○○，而不願其夫戊○○知曉其事
      」乙節。
（五）或謂通舜公司之會計日誌簿，大部分為被告丙○○所記載，然其中亦有戊○○
      之筆跡，足證戊○○曾參與記帳，既參與記帳，為何未及時發現被告侵佔之事
      ？查關於此點，戊○○指稱：「（會計日誌簿有時你是否也會在其上記載？）
      大部分都由丙○○記，但有時票進來，我也會記一下。」「（會計日誌簿是否
      『應收帳款明細簿』及『1993中華民國八十二年支票日曆簿』？）有，有一些
      部分，但支票日曆簿那本我沒有，我有記的大約只有二、三次。」「（你既有
      記帳為何沒發現帳目有異？）我在另一邊做，顧另一邊工廠，所以才會不知道
      。」戊○○：「（何時對帳督導？）因工作忙沒時間，且自己人比較放心。」
      （見原審卷第二四頁）且單就會計日誌簿之記載無法看出資金是否遭被告丙○○等挪用，應佐以銀行存摺之存款明細表，方知資金是否不翼而飛。而銀行支
      票存款之往來記錄十分頻繁，非逐一比對，一時間亦難看出何支票未入帳。又
      被告丙○○就通舜公司之進出款項紀錄甚詳，然就資金挪用部分卻未於會計帳
      冊上加以交代，則戊○○偶為記帳時，僅觀之會計帳冊自難察覺公司資金是否
      遭侵佔，且被告與告訴人間又有親戚關係，則防人之心自較鬆懈，戊○○未能
      及時發現被告丙○○等之犯行，亦合於常理。
（六）至於通舜公司自八十二年八月起至八十三年六月止之盈虧如何。查戊○○指稱
      ：「（通舜公司從八十二年八月起至八十三年六月止是賺錢或賠錢？）我是年
      底結算時才知賠錢，但就我感覺應不至於缺錢，因又經營二十幾年，才想查帳
      。」「（如何發現？）因為我有標到會款，但公司一天到晚就是缺錢，我覺得
      奇怪，才去銀行查詢。」（見偵卷第六三頁）被告丙○○雖辯稱告訴人係因不
      相信其妻丁○○○而查帳，然而由戊○○自承其係於八十三年七月份開始查帳
      ，而被告丙○○之最後一次借票行為為八十三年七月七日，在此之前因『被告
      係與丁○○○私下為借貸』，故告訴人戊○○一直不知情，則告訴人戊○○自
      被告丙○○任職該公司之日起整整十個月均未曾查帳，則戊○○於發現帳目有
      異後十個月查一次帳，應係合於常情。況且，告訴人的通舜公司規模不大，十
      個月內被『借』走了《數十萬》，加上該年度公司又有虧損，則戊○○自以為
      通舜公司會賺錢卻感覺異常而查帳實在是一件自然的事。
（七）被告丙○○供稱：通舜公司所收取客戶之支票，均有登載在會計簿內等語，戊○○亦承認其事，既登載在會計簿內，被告丙○○如何未經丁○○○同意借與
      使用而侵佔該支票？關於此點疑問，據戊○○指稱：「（公司收的客票既有登
      載在公司收支簿上，為何會讓被告拿去？）收回的票有登記，但拿到銀行代收
      就減少不見了。」被告丙○○為通舜公司收到的客票雖均有登記在公司收支簿
      上，戊○○有時亦會參與公司金錢往來之記帳，則為何未發現被告丙○○有侵
      佔或偽造支票之犯行？本院按單就會計日誌簿之記載無法看出資金是否遭挪用
      ，應佐以銀行存摺之存款明細表，方知資金是否遭挪用。而銀行支票存款之往
      來記錄十分頻繁，非逐一比對，一時間亦難看出何支票未入帳。被告丙○○就
      公司之進出款項紀錄甚詳，然就資金挪用部分卻未於會計帳冊上加以交代，則
      戊○○偶為記帳時，僅就會計帳冊自難察覺公司資金是否遭侵佔，已如上述，
      且被告與告訴人間又有親戚關係，戊○○心理上防範自較鬆懈，亦係常情。
（八）被告丙○○曾提出其清償債務經戊○○親自簽收之收據二紙，以證明其係向戊○○、丁○○○借用支票，並非侵佔或偽造支票乙節。查戊○○稱：「（偵卷
      第十五、十六頁收據上之簽名是否你自為？）對，那是我簽的沒錯，因事發後
      ，先跟被告商量，結果他是還一部份給我才有此收據，是後來他不還，我才告
      的。」查該收據為八十三年九月份起始書立，而被告丙○○等之侵占行為係自
      八十二年十月起至八十三年七月止，則該『清償債務』之行為與犯罪之成立、
      既遂自無影響。
（九）被告丙○○將通舜公司支票、客票等分別存入被告乙○○、丙○○之帳戶，設
      若被告等無不法犯行，理當不致如斯。且據證人丁○○○證稱被告丙○○並未
      向伊借用本案之現款及支票，以前偶有小數目之借款，皆已還清等語。另查台
      中區中小企業銀行第三六八四一帳戶存摺之戶名為被告乙○○，有該存摺扣案
      可證，被告等既將款項存入該帳戶，且款項均係支付被告乙○○經商之所需，
      被告乙○○所辯渠未使用該帳戶，及不知該款項之來源云云，顯係卸責之詞，
      自不足採。又通舜公司及戊○○之印章均由丁○○○保管，但丁○○○不識字
      ，從無簽發支票，渠將支票交會計簽發，印章是由被告丙○○蓋的，被告丙○○簽發支票時，向渠拿印章，被告丙○○要回去才交還給我等情，業據丁○○○證述屬實（見本院前審卷第四六頁），因此被告丙○○能取用該公司及負責
      人之印章暨公司支票，與事實並無不合。因此被告等上述所辯，應係卸責之詞
      ，不足採信，被告乙○○、丙○○犯行均堪認定。
三、原審予以論罪科刑，固非無見，惟本件被告等所犯，並未有偽造公司股票，原判
    決竟於主文宣告被告等偽造公司股票而據以論罪科刑，尚有疏誤。原審又認定被
    告等於八十三年四月二十三日另侵占戊○○之會款十一萬零五百元部分，惟此部
    分尚不構成犯罪，理由容後明。另原審所認定附表(三)編號三、四所列時間有誤
    ，均有未洽，被告等上訴意旨否認犯罪，雖不足取，惟原審判決既有可議，自應
    由本院將原審判決撤銷改判。核被告乙○○、丙○○二人所為，係犯刑法第三百
    三十六條第二項、第二百零一條第一項、第二百十六條、第二百十條、第三百三
    十九條第一項之罪，渠二人對上開犯行有犯意聯絡及行為分擔，為共同正犯。又
    被告乙○○雖為無業務關係之人，然與有業務關係之被告丙○○共同侵占，依刑
    法第三十一條第一項之規定，仍應以業務上侵占之共犯論，併予敘明。另被告等
    盜用印章係偽造文書及偽造有價證券之階段行為，而偽造文書之低度行為，應為
    行使之高度行為吸收，行使偽造有價證券之輕度行為亦為偽造有價證券之重度行
    所吸收，均不另論罪。又被告等多次業務侵占、偽造有價證券、行使偽造私文書
    及詐欺犯行，時間緊接，觸犯罪名各自相同，顯係基於概括之犯意反覆為之，均
    為連續犯，應以一罪論並依法加重其刑。被告等所犯上開四罪，有方法結果之牽
    連關係，為牽連犯，應從一重以偽造有價證券罪處斷。爰審酌被告等犯罪之動機
    、目的、手段、所生危害及犯罪後已償還所侵占款項等一切情狀，各處有期徒刑
    年貳月，扣案之如附表(二)所載之有價證券爰依刑法第二百零五條，均宣告沒收
    。
四、公訴意旨另以：被告乙○○、丙○○於八十三年四月二十三日侵占戊○○之會款
    十一萬零五百元，另犯刑法第三百三十六條第二項之罪嫌。惟經訊之被告乙○○
    、丙○○均堅決否認有此部分犯行，經核對被告乙○○、丙○○之所有存款交易
    明細帳目，並未發現此部分之存款，自不能僅憑告訴人戊○○之指述，而論被告
    等有此部分犯行，惟公訴意旨認此部分與上開論罪科刑部分有牽連犯之裁判上一
    罪關係，故無庸另為無罪之諭知，併此敘明。
五、據上論斷，應依刑事訴訟法第三百六十九條第一項前段、第三百六十四條、第二
    百九十九條第一項前段，刑法第二十八條、第三十一條第一項、第五十六條、第
    二百零一條第一項、第二百十六條、第二百十條、第三百三十六條第二項、第三
    百三十九條第一項、第五十五條、第二百零五條，罰金罰鍰提高標準條例第一條
    前段，判決如主文。
本案經檢察官己○○到庭執行職務。
中      華      民      國      九十     年       十      月     九     日
                                    臺灣高等法院臺中分院刑事第十庭
                                          審判長法  官  林  照  明
                                                法  官  李  寶  堂
                                                法  官  蕭  廣  政
右正本證明與原本無異。
如不服本判決應於收受送達後十日內向本院提出上訴書狀，其未敘述上訴之理由者並
得於提起上訴後十日內向本院補提理由書（均須按他造當事人之人數附繕本）。
                                                書記官  黃  禎  祥
中      華      民      國      九十     年       十      月     十二   日
附表(一)：
┌──┬──────┬─────┬──────┬───────┬──────┬───┬───────┬──┐
│編號│付  款  人  │發  票  人│帳        號│票          號│金        額│日  期│被告存入之帳戶│備註│
├──┼──────┼─────┼──────┼───────┼──────┼───┼───────┼──┤
│ 一 │            │          │            │              │六萬零八百二│10.│              │會錢│
│    │            │          │            │              │十五元      │      │              │    │
├──┼──────┼─────┼──────┼───────┼──────┼───┼───────┼──┤
│ 二 │            │          │            │              │十七萬元    │12.│              │會錢│
├──┼──────┼─────┼──────┼───────┼──────┼───┼───────┼──┤
│ 三 │華南商業銀行│甲○○    │三六九七－九│0000000│三萬六千八百│1.8.│乙○○之台中區│    │
│    │清水分行    │          │            │              │元          │      │中小企業銀行台│    │
│    │            │          │            │              │            │      │中港分行三六八│    │
│    │            │          │            │              │            │      │四一號帳號    │    │
├──┼──────┼─────┼──────┼───────┼──────┼───┼───────┼──┤
│ 四 │台中市第五信│陳文貴    │八一四六－六│六九一二八六  │一萬二千元  │2.8.│皆係存入丙○○│    │
│    │用合作社北屯│          │            │              │            │      │之同右分行三六│    │
│    │分社        │          │            │              │            │      │○八五號之帳戶│    │
├──┼──────┼─────┼──────┼───────┼──────┼───┼───────┼──┤
│ 五 │龍井鄉農會  │鄭玉柑    │七八二      │二九三八八    │三萬四千三百│1.│              │    │
│    │            │          │            │              │元          │      │              │    │
├──┼──────┼─────┼──────┼───────┼──────┼───┼───────┼──┤
│ 六 │第一商業銀行│吳坤茂    │二一二六－八│0000000│四萬一千元  │2.│              │    │
│    │虎尾分行    │          │            │              │            │      │              │    │
├──┼──────┼─────┼──────┼───────┼──────┼───┼───────┼──┤
│ 七 │第一商業銀行│吳坤茂    │二一二六－八│0000000│三萬五千五百│3.│              │    │
│    │虎尾分行    │          │            │              │元          │      │              │    │
├──┼──────┼─────┼──────┼───────┼──────┼───┼───────┼──┤
│ 八 │台中區中小企│金利鋼門股│五九六－一  │五二三八八    │二萬六千六百│4.│              │    │
│    │業銀行台中港│份有限公司│            │              │元          │      │              │    │
│    │分行        │林金雄    │            │              │            │      │              │    │
├──┼──────┼─────┼──────┼───────┼──────┼───┼───────┼──┤
│ 九 │台中區中小企│柯清花    │三六八－四一│一三三九八    │一萬七千四百│7.7.│乙○○之同右分│    │
│    │業銀行伸港辦│          │            │              │元          │      │行三六八四一號│    │
│    │事處        │          │            │              │            │      │帳戶          │    │
└──┴──────┴─────┴──────┴───────┴──────┴───┴───────┴──┘
 附表(二)：
 ┌──┬──────┬─────┬──────┬───────┬──────┬───┬───────┐
 │編號│付  款  人  │發  票  人│帳        號│票          號│金        額│日  期│被告存入之帳戶│
 ├──┼──────┼─────┼──────┼───────┼──────┼───┼───────┤
 │ 一 │台中區中小企│通舜公司  │二○－九    │一五四四六四  │二萬元      │10.│丙○○之台中區│
 │    │業銀行台中港│戊○○    │            │              │            │      │中小企業銀行清│
 │    │分行        │          │            │              │            │      │水分行一○四二│
 │    │            │          │            │              │            │      │三五一號帳戶  │
 ├──┼──────┼─────┼──────┼───────┼──────┼───┤              │
 │ 二 │台中區中小企│通舜公司  │二○－九    │一五四四七四  │一萬元      │10.│              │
 │    │業銀行台中港│戊○○    │            │              │            │      │              │
 │    │分行        │          │            │              │            │      │              │
 ├──┼──────┼─────┼──────┼───────┼──────┼───┤              │
 │ 三 │台中區中小企│通舜公司  │二○－九    │一五四四九九  │二萬五千元  │11.５│              │
 │    │業銀行台中港│戊○○    │            │              │            │      │              │
 │    │分行        │          │            │              │            │      │              │
 ├──┼──────┼─────┼──────┼───────┼──────┼───┼───────┤
 │ 四 │台中區中小企│通舜公司  │二○－九    │三八○二      │二萬四千九百│11.│丙○○之同右銀│
 │    │業銀行台中港│戊○○    │            │              │元          │      │行台中港分行第│
 │    │分行        │          │            │              │            │      │三六○八五號帳│
 │    │            │          │            │              │            │      │號            │
 ├──┼──────┼─────┼──────┼───────┼──────┼───┤           │
 │ 五 │台中區中小企│通舜公司  │二○－九    │三八二五      │二萬六千元  │11.│              │
 │    │業銀行台中港│戊○○    │            │              │            │      │              │
 │    │分行        │          │            │              │            │      │              │
 ├──┼──────┼─────┼──────┼───────┼──────┼───┤              │
 │ 六 │台中區中小企│通舜公司  │二○－九    │三八三四      │二萬元      │12.６│              │
 │    │業銀行台中港│戊○○    │            │              │            │      │              │
 │    │分行        │林金雄    │            │              │            │      │              │
 ├──┼──────┼─────┼──────┼───────┼──────┼───┼───────┤
 │ 七 │台中區中小企│通舜公司  │二○－九    │三八五六      │三萬元      │12.│乙○○之同右分│
 │    │業銀行台中港│戊○○    │            │              │            │      │行三六八四一號│
 │    │分行        │          │            │              │            │      │帳戶          │
 ├──┼──────┼─────┼──────┼───────┼──────┼───┤              │
 │ 八 │台中區中小企│通舜公司  │二○－九    │三八六一      │二萬五千元  │12.│              │
 │    │業銀行台中港│戊○○    │            │              │            │      │              │
 │    │分行        │          │            │              │            │      │              │
 ├──┼──────┼─────┼──────┼───────┼──────┼───┼───────┤
 │ 九 │台中區中小企│通舜公司  │二○－九    │三八七四      │三萬元      │12.│丙○○之同右分│
 │    │業銀行台中港│戊○○    │            │              │            │      │行三六○八五號│
 │    │分行        │          │            │              │            │      │帳戶          │
 ├──┼──────┼─────┼──────┼───────┼──────┼───┤              │
 │ 十 │台中區中小企│通舜公司  │二○－九    │三八八七      │一萬五千元  │1.│              │
 │    │業銀行台中港│戊○○    │            │              │            │      │              │
 │    │分行        │          │            │              │            │      │              │
 └──┴──────┴─────┴──────┴───────┴──────┴───┴───────┘
附表(三)：
┌──┬──────┬─────┬────┬──────┬───┬───────┐
│編號│付  款  人  │帳      號│存款帳戶│金        額│時  間│被告存入之帳戶│
├──┼──────┼─────┼────┼──────┼───┼───────┤
│ 一 │台中區中小企│四八－二  │通舜公司│八千元      │12.２│皆係領出現金花│
│    │業銀行台中港│          │戊○○  │            │      │用            │
│    │分行        │          │        │            │      │              │
├──┼──────┼─────┼────┼──────┼───┤              │
│ 二 │台中區中小企│四八－二  │通舜公司│一萬七千元  │12.│              │
│    │業銀行台中港│          │戊○○  │            │      │              │
│    │分行        │          │        │            │      │              │
├──┼──────┼─────┼────┼──────┼───┤              │
│ 三 │台中區中小企│四八－二  │通舜公司│六千元      │1.７│              │
│    │業銀行台中港│          │戊○○  │            │      │              │
│    │分行        │          │        │            │      │              │
├──┼──────┼─────┼────┼──────┼───┤              │
│ 四 │台中區中小企│四八－二  │通舜公司│五千七百元  │1.│              │
│    │業銀行台中港│          │戊○○  │            │      │              │
│    │分行        │          │        │            │      │              │
├──┼──────┼─────┼────┼──────┼───┤              │
│ 五 │台中區中小企│四八－二  │通舜公司│二萬元      │2.２│              │
│    │業銀行台中港│          │戊○○  │            │      │              │
│    │分行        │          │        │            │      │              │
├──┼──────┼─────┼────┼──────┼───┤              │
│ 六 │台中區中小企│四八－二  │通舜公司│二萬七千元  │2.│              │
│    │業銀行台中港│          │戊○○  │            │      │              │
│    │分行        │          │        │            │      │              │
├──┼──────┼─────┼────┼──────┼───┤              │
│ 七 │台中區中小企│四八－二  │通舜公司│五萬六百元  │5.│              │
│    │業銀行台中港│          │戊○○  │            │      │              │
│    │分行        │          │        │            │      │              │
└──┴──────┴─────┴────┴──────┴───┴───────┘
                                                                              Ｉ


司法院資訊處製作；財團法人民間司法改革基金會備份。
